# 关于拟用于投资的固定资产

提问人：阿狼 时间：2019-04-23 15:45:50
关于拟用于投资的设备等固定资产，在投出之前需要改造，那么在改造这段期间，应该如何列报呢？是列在建工程还是持有待售？ 求助

回答人：chenyiwei
因为协议约定需先进行改造后才可以对外投资，因此在改造尚未完成时，并不满足《企业会计准则第 42 号——持有待售的非流动资产、处置组和终止经营》第六条中 “根据类似交易中出售此类资产或处置组的惯例，在当前状况下即可立即出售” 的条件，不属于持有待售。
可以暂时转入在建工程中，到改造完成后转回固定资产，再作出以固定资产对外投资的会计处理。